臺灣嘉義地方法院刑事判決　　　　　　 100年度交訴字第77號
公　訴　人　臺灣嘉義地方法院檢察署檢察官
被　　　告　劉麗秋
上列被告因公共危險等案件，經檢察官提起公訴（一百年度偵字
第四九八四號），被告於準備程序中自白犯罪，就其被訴公共危
險部分，本院合議庭裁定由受命法官獨任逕以簡易判決處刑，就
其被訴過失傷害部分，本院判決如下：
    主  文
劉麗秋被訴過失傷害部分公訴不受理。
    理  由
一、公訴意旨詳如起訴書所載（如附件）。
二、按告訴乃論之罪，告訴人於第一審辯論終結前，得撤回其告
    訴；告訴乃論之罪，其告訴經撤回者，應諭知不受理之判決
    ；不受理之判決，得不經言詞辯論為之，刑事訴訟法第 238
    條第1項、第303條第3款及第307條分別定有明文。
三、查本件告訴人李承洧對被告劉麗秋提起過失傷害之告訴，公
    訴意旨認被告係觸犯刑法第284條第1項前段之過失傷害罪嫌
    ，本罪依同法第287 條前段之規定，須告訴乃論。茲因被告
    之委任其父親劉瑞信與告訴人商談和解，雙方業於民國 100
    年11月23日於本院進行調解時達成和解，告訴人並於同日撤
    回過失傷害之告訴，有本院調解筆錄影本及撤回告訴狀各 1
    份附卷可稽，依照首開說明，本件爰不經言詞辯論，逕為諭
    知不受理之判決。
據上論斷，應依刑事訴訟法第303條第3 款、第307條，判決如主
文。
中    華    民    國   100    年    11    月    29    日
                  刑事第一庭  審判長法  官  蘇清水
                                    法  官  呂美玲
                                    法  官  李東益
以上正本證明與原本無異。
如不服本判決應於收受判決後10日內向本院提出上訴書狀，並應
敘述具體理由；其未敘述上訴理由者，應於上訴期間屆滿後20日
內向本院補提理由書（均須按他造當事人之人數附繕本）「切勿
逕送上級法院」。告訴人或被害人如對於本判決不服者，應具備
理由請求檢察官上訴，其上訴期間之計算係以檢察官收受判決正
本之日期為準。
中    華    民    國   100    年    11    月    29    日
                                    書記官  吳念儒
附件：
臺灣嘉義地方法院檢察署檢察官起訴書
                                     100年度偵字第4984號
    被      告  劉麗秋  女  38歲（民國○○年○○月○日生）
                        住臺南市西港區劉厝里劉厝34號
                        國民身分證統一編號：Ｚ000000000號
上列被告因公共危險等案件，已經偵查終結，認應該提起公訴，
茲將犯罪事實及證據並所犯法條分敘如下：
    犯罪事實
一、劉麗秋於民國100年 5月27日19時10分許，駕駛車牌號碼FG-
    3749號自用小客車，沿自嘉義市○○路由北往南方向行駛，
    行經該路段與建國路之交岔路口處，原應注意車前狀況並隨
    時採取必要之安全措施，而依當時天候晴、日間自然光線、
    柏油路面、乾燥、無缺陷、無障礙物、視距良好等情狀，並
    無不能注意之情形，竟疏未注意及此，仍貿然直行，致撞擊
    前方由李承洧所駕駛在上開路口停等紅燈之車牌號碼0521-N
    K 號自用小客車，使李承洧受有頸椎脊椎滑脫症、腰挫傷等
    傷害。詎劉麗秋於上開車禍事故發生後，明知駕車已肇事致
    人受傷，竟未採取救護或其他必要措施，復未向警察機關報
    告，仍駕車駛離肇事現場。
二、案經李承洧訴由嘉義市政府警察局第一分局報告偵辦。
    證據並所犯法條
一、證據清單
┌──┬────────┬──────────────┐
│編號│證據方法        │待證事實                    │
├──┼────────┼──────────────┤
│一  │被告劉麗秋於警詢│被告供稱：當時我正在想事情，│
│    │時之供述        │突然發現前方一部自用小客車正│
│    │                │停等紅燈，我見狀閃避不及，擦│
│    │                │撞對方車輛左後車尾，我當時緊│
│    │                │張到不知如何處理，就自行駕車│
│    │                │離開現場等語。              │
│    │                │證明被告駕車疏於注意車前狀況│
│    │                │，致與前方由告訴人所駕車輛發│
│    │                │生擦撞，且被告於肇事後，既未│
│    │                │報警，亦未叫救護車，更未關心│
│    │                │告訴人是否受傷及其傷勢情形，│
│    │                │即行駕車離去，足見被告顯然無│
│    │                │意留待現場救護傷者及待警處理│
│    │                │，即行離去，其上揭行為，應認│
│    │                │涉有過失傷害及駕車肇事逃逸之│
│    │                │罪嫌。                      │
├──┼────────┼──────────────┤
│二  │證人（即告訴人）│證人李承洧證稱：當時我在停等│
│    │李承洧於警詢時及│紅燈，被告從我後方追撞，我說│
│    │偵查中之證述    │你怎麼可以移動車子，他下車去│
│    │                │找保險桿，我說你要不要找家人│
│    │                │來，他都不理我，在救護車快到│
│    │                │前，他撿起保險桿上車，我叫他│
│    │                │不可以走，結果他上車就開車走│
│    │                │了等語。證明被告駕車自後方撞│
│    │                │擊告訴人所駕車輛，且被告於肇│
│    │                │事後，既未報警，亦未叫救護車│
│    │                │，更未關心告訴人是否受傷及其│
│    │                │傷勢情形，即行駕車離去，足見│
│    │                │被告顯然無意留待現場救護傷者│
│    │                │及待警處理，即行離去，其上揭│
│    │                │行為，應認涉有過失傷害及駕車│
│    │                │肇事逃逸之罪嫌。            │
├──┼────────┼──────────────┤
│三  │1.道路交通事故現│證明被告於上開時、地，疏於注│
│    │  場圖          │意車前狀況，駕車自後方撞擊告│
│    │2.道路交通事故調│訴人所駕車輛之事實。        │
│    │  查報告表(一)、│                            │
│    │  (二)          │                            │
│    │3.現場相片40張  │                            │
├──┼────────┼──────────────┤
│四  │告訴人李承洧於衛│證明被告駕車於上開時、地，與│
│    │生署嘉義醫院就診│告訴人發生擦撞後，致告訴人受│
│    │之診斷證明書    │有上揭傷害之事實。          │
└──┴────────┴──────────────┘
二、被告劉麗秋明知駕車發生車禍事故且知悉肇事後應會導致對
    方車輛駕駛人李承洧受傷之結果，復知於車禍事故發生後，
    需留待現場救護傷者及待警處理，竟仍駕駛離開現場，核其
    所為係犯刑法第284條第1 項之過失傷害罪嫌、刑法第185條
    之 4之駕車肇事致人受傷而逃逸罪嫌。被告所犯上開二罪間
    ，犯意各別，行為互殊，請予分論併罰。
三、依刑事訴訟法第251條第1項提起公訴。
    此  致
臺灣嘉義地方法院
中    華    民    國   100    年    9     月    26    日
                              檢  察  官  董和平
上正本證明與原本無異。
中    華    民    國   100    年    10    月    5     日
                              書  記  官  劉奐伶
附錄所犯法條：
刑法第185條之4條
駕駛動力交通工具肇事，致人死傷而逃逸者，處 6 月以上 5 年
以下有期徒刑。
刑法第284條第1項
因過失傷害人者，處 6 月以下有期徒刑、拘役或 5 百元以下罰
金，致重傷者，處 1 年以下有期徒刑、拘役或 5 百元以下罰金
。